【裁判字號】    96,交聲,283
【裁判日期】    970110
【裁判案由】    違反道路交通管理處罰條例
【裁判全文】
臺灣宜蘭地方法院交通事件裁定         96年度交聲字第283號
原處分機關  交通部公路總局臺北區監理所宜蘭監理站
異  議  人
即受處分人  甲○○
上列受處分人因違反道路交通管理處罰條例案件，對於交通部公
路總局臺北區監理所宜蘭監理站於民國96年9月28日所為之宜監
字第裁43─Q00000000號裁決聲明異議，本院裁定如下：
    主  文
異議駁回。
    理  由
一、原處分意旨略以：異議人即受處分人甲○○駕駛其所有車牌
    號碼Q3-5816號自用小客車於民國96年6月6日20時53分許，
    行經宜蘭縣大同鄉泰雅橋，因超速行駛，為宜蘭縣警察局三
    星分局以宜警交字第Q00000000號舉發違反道路交通管理事
    件通知單，舉發其有違反道路交通管理處罰條例第40條規定
    之事實，爰依上開規定裁處罰鍰新臺幣（下同）2,400元，
    並依同條例第63條第1項規定記違點數1點等語。
二、異議意旨略以：異議人當天並未超速違規，那邊速限應該是
    時速60公里。且超速違規案件，應以雷達測速含照片向汽車
    駕駛人逕行舉發，然本案並無照片佐證，即以裁決書要求異
    議人承受，故警員或監理機關無視法律之存在。另由台七線
    西行（崙埤）經泰雅橋往台七丙（天送埤）方向，於96年6
    月6日以前並無告示或標示限制車行速度云云。
三、按行車速度，依速限標誌或標線之規定，道路交通安全規則
    第93條第1項第1款定有明文。次按汽車駕駛人，行車速度，
    超過規定之最高時速，除有第43條第1項第2款情形外，處新
    臺幣1千2百元以上2千4百元以下罰鍰。又汽車駕駛人有同條
    例第40條情形者，並予記違規點數1點，道路交通管理處罰
    條例第40條、第63條第1項第1款亦分別定有明文。
四、經查：
  (一)本院就泰雅橋於96年6月6日當時，由北往南方向之車速限速
    一事函詢宜蘭縣政府之結果為：泰雅大橋之車輛行駛設計速
    率為時速40公里乙節，有宜蘭縣政府96年11月13日府工士字
    第0960146257號函文在卷可稽（見本院卷第20頁），足見泰
    雅橋於96年6月6日當時之速限為時速40公里至明，異議人辯
    稱：泰雅橋速限是時速60公里云云，要難足取。
  (二)又證人即本件製單舉發警員乙○○業於本院調查時結證稱：
    當天係在泰雅大橋南端執行取締勤務，當時車上有架設測速
    器，異議人由北往南從大同那邊要過來三星方向經過時，因
    為測速器響了，所以才將異議人攔下，當時測速器顯示80公
    里，伊有告知異議人要舉發。伊很確定當時測速器只有測到
    異議人的車輛速度等語明確（見本院96年11月1日訊問筆錄
    ）。併參諸國家行政事務龐雜，資源有限，對於行為人違反
    行政法上義務之蒐證自無法如刑事案件般嚴謹，是本件交通
    違規案件雖未有現場照片為證，然舉發員警係在場之目擊證
    人，其到庭以具結擔保供述之真實性，並擔負有偽證罪責，
    且與異議人素不相識，又無嫌隙，應無攀誣異議人之理，在
    別無證據證明證人所言係屬虛偽或另有不可信之情狀外，本
    院尚不得僅以證人為本件開單告發之員警而全盤抹煞其在訴
    訟上所具有目擊證人之資格，其證言自得採為本院裁判之依
    據。況且，異議人於本院調查時亦自承：當時車速約時速60
    公里，且下坡路段速度還會增加等語在卷（見本院96年11月
    1日訊問筆錄），益徵異議人於96年6月6日20時53分許，駕
    車行經大同鄉泰雅橋時，車速已逾泰雅橋之速限40公里，而
    有超速行駛之情無誤。是證人乙○○所證異議人當時確有行
    車速度超過規定之最高速限之違規情節，應可採信。
  (三)另證人乙○○於本院調查時結證稱：泰雅橋雙向都有限速的
    標誌等語在卷（見本院96年11月1日訊問筆錄），並有其所
    提顯示泰雅橋雙向道路上均有最高速限標誌之泰雅橋照片6
    紙（詳本院卷第16至18頁）附卷可證。則異議人所辯：由台
    七線西行（崙埤）經泰雅橋往台七丙（天送埤）方向，於96
    年6月6日以前亦無告示或號誌標示限制車行速度云云，亦難
    採信。
  (四)從而，本件依據證人乙○○之證詞及其以雷射測速照相儀之
    結果佐以異議人之陳述，堪認異議人於上開時、地駕車，確
    有超過最高時速限制40公里時速，達時速80公里之交通違規
    行為。
五、綜上所述，原處分機關依道路交通管理處罰條例第40條及第
    63條第1項第1款規定，對異議人裁處2,400元之罰鍰並記違
    規點數1點，核與上開規定無違。本件聲明異議為無理由，
    應予駁回。
據上論斷，應依道路交通案件處理辦法第19條，裁定如主文。
中    華    民    國    97    年    1     月    10    日
                  交通法庭法  官  陳映佐
以上正本證明與原本無異。
如不服本裁定應於送達後五日內向本院提出抗告狀（應附繕本）
。
                          書記官  林慶生
中    華    民    國    97    年    1     月    10    日


司法院資訊處製作；財團法人民間司法改革基金會備份。
